【裁判字號】    95,易,37
【裁判日期】    950627
【裁判案由】    恐嚇
【裁判全文】
臺灣宜蘭地方法院刑事判決                95年度易字第37號
公  訴  人  臺灣宜蘭地方法院檢察署檢察官
被      告  甲○○
                    （現在臺灣宜蘭監獄執行中）
上列被告因恐嚇案件，經檢察官提起公訴（95年度偵字第101號
），本院判決如下：
    主  文
甲○○以加害生命、身體之事，恐嚇他人致生危害於安全，累犯
，處有期徒刑肆月，如易科罰金，以參佰元折算壹日。
    事  實
一、甲○○前因違反槍砲彈藥刀械管制條例案件，經本院以91年
    度訴字第 134號判決判處有期徒刑六月，併科罰金新臺幣三
    萬元，有期徒刑如易科罰金、罰金如易服勞役，均以銀元三
    百元（即新臺幣九百元）折算一日，甫於民國94年 1月15日
    執行有期徒刑完畢。詎甲○○猶不知悔改，於94年10月11日
    16時50分許，因丙○○之夫在數年前積欠甲○○岳父會款未
    償還，丙○○及其子乙○○曾與甲○○協商按月償還，嗣丙○○、乙○○均未按期償還，甲○○遂至宜蘭縣員山鄉○○
    路 284號丙○○住處，向丙○○催討會款，旋因雙方意見不
    合，甲○○竟基於恐嚇之犯意，將丙○○廚房內之廚具打亂
    ，並將廚房內之菜刀插在砧板上，且向丙○○恫嚇稱「若不
    給錢，就要殺你兒子」等語，以此加害生命、身體之事恐嚇
    丙○○，使丙○○心生畏懼，致生危害於安全。
二、案經丙○○訴由宜蘭縣警察局宜蘭分局報請臺灣宜蘭地方法
    院檢察署檢察官偵查起訴。
    理  由
一、按被告以外之人於審判外之言詞或書面陳述，除法律有規定
    者外，不得作為證據，刑事訴訟法第159條第1項定有明文。
    ，查證人丙○○、乙○○於警詢中之陳述，屬於被告以外之
    人於審判外之陳述，被告並已否認其證據能力，則依上開法
    條規定，前揭證人於警詢中之陳述，均無證據能力。
二、訊據被告甲○○固坦承「伊有於94年10月11日16時50分許，
    到宜蘭縣員山鄉○○路 284號丙○○住處，因丙○○、乙○○未依照94年 7月間之協議清償積欠伊岳父之會款，伊叫丙○○轉告乙○○要按時付錢後，便將丙○○廚房的餐具打亂
    ，並將廚房內之菜刀插在砧板上。」等事實（見本院卷第66
    、94、114頁 ），惟矢口否認有何恐嚇之犯行，辯稱「我是
    一時氣憤才把丙○○家中廚房餐具打亂及把菜刀插在砧板上
    ，我並沒有恐嚇之意思，也沒有以『若不給錢，就要殺你兒
    子』的話來恐嚇丙○○。」云云，然查：上揭犯罪事實，業
    據證人即被害人丙○○於檢察官偵訊及本院審理時結證明確
    （見偵查卷第26、27頁；本院卷第105至108頁），核與證人
    乙○○於檢察官偵訊及本院審理時所結證「94年10月11日16
    時50分我在家中樓上睡覺，後來我下樓看到廚房被弄得亂七
    八糟，還有菜刀子插在砧板上。」之情節相符（見偵查卷第
    27頁；本院卷第109、110頁），並有現場相片 6張在卷可稽
    。且被告將丙○○廚房內之廚具打亂，並將廚房內之菜刀插
    在砧板上，復對於丙○○恫嚇稱「若不給錢，就要殺你兒子
    」等語，依社會一般觀念衡量，被告前揭舉止應係基於恐嚇
    意思所為加惡害於生命、身體之通知，並足使人生畏怖心，
    且證人丙○○亦已證稱「被告上開舉止是在恐嚇人，我看到
    、聽到以後會害怕。」等語明確（見偵查卷第28頁；本院卷
    第 108頁），是被告上開所為自屬恐嚇行為，且足令人心生
    畏怖，致生危害於安全甚明。綜上所述，本件事證已臻明確
    ，被告以前揭辯詞否認犯行，顯均屬事後卸責之詞，諉無足
    取，其恐嚇之犯行洵堪認定，應依法論科。
三、核被告甲○○之所為，係犯刑法第 305條之恐嚇罪。又被告
    前因違反槍砲彈藥刀械管制條例案件，經本院以91年度訴字
    第 134號判決判處有期徒刑六月，併科罰金新臺幣三萬元，
    有期徒刑如易科罰金、罰金如易服勞役，均以銀元三百元（
    即新臺幣九百元）折算一日，甫於94年 1月15日執行有期徒
    刑完畢之事實，有臺灣高等法院被告前案紀錄表一件在卷可
    稽，其於有期徒刑執行完畢後，五年以內再犯有期徒刑以上
    之本罪，為累犯，應依法加重其刑。爰審酌被告之素行、智
    識程度；犯罪之動機、目的、手段、所生危害；因細故即恐
    嚇被害人，造成被害人身心不安；犯後猶飾詞否認犯行，且
    迄未取得被害人之諒解及被害人身心所受傷害等一切情狀，
    量處如主文所示之刑，並諭知易科罰金之折算標準，以資警
    懲。
據上論斷，應依刑事訴訟法第299條第 1項前段，刑法第305條、
第47條、第41條第1項前段，罰金罰鍰提高標準條例第1條前段、
第2條，判決如主文。
本案經檢察官陳嘉瑜到庭執行職務。
中    華    民    國    95    年    6    月     27    日
                  刑事第四庭審判長法  官  林惠玲
                                  法  官  郭淑珍
                                  法  官  劉家祥
以上正本證明與原本無異。
如不服本判決應於收受本判決後10日內向本院提出上訴書狀，其
未敘述上訴理由者，並得於提起上訴後10日內向本院補提理由書
狀(均須按他造當事人之人數附繕本)「切勿逕送上級法院」。
                                  書記官  邱淑秋
中    華    民    國    95    年    6     月    29    日
附錄本案論罪科刑法條全文：
中華民國刑法第305條
(恐嚇危害安全罪)
以加害生命、身體、自由、名譽、財產之事，恐嚇他人致生危害
於安全者，處二年以下有期徒刑、拘役或三百元以下罰金。


司法院資訊處製作；財團法人民間司法改革基金會備份。
